臺灣高等法院高雄分院刑事判決　　　　99年度上訴字第1699號
上　訴　人
即　被　告　邱紫淇
選任辯護人　許芳瑞律師
上列上訴人因違反藥事法案件，不服臺灣屏東地方法院99年度訴
字第567 號中華民國99年7 月6 日第一審判決（起訴案號：臺灣
屏東地方法院檢察署99年度偵字第65號），提起上訴，本院判決
如下：
    主  文
原判決撤銷。
邱紫淇共同犯附表所示之藥事法第八十三條第一項之販賣禁藥罪
，計伍罪，各處如附表「宣告刑欄」所示之刑。應執行有期徒刑
柒月，緩刑年，並向國庫支付新臺幣拾伍萬元。
其他被訴販賣不特等定人之販賣禁藥（含該次輸入禁藥）部分均
無罪。
    事  實
一、邱紫淇明知未依法向中央衛生主管機關行政院衛生署申請查
    驗登記，經核准發給藥品許可證之藥品，為藥事法所規定之
    禁藥（起訴書誤載為偽藥，業經檢察官於原審審理時當庭更
    正），不得輸入、販賣，竟與其姓名年籍不詳之成年泰國友
    人共同基於輸入及販賣禁藥之犯意，於民國（下同）98年8
    月間起，在其屏東縣屏東市古松西巷2 弄73號4 樓之2 住處
    以電腦設備連結網際網路，以「chiu690519」帳號登入露天
    拍賣網站，刊登「代購～YANHEE天然草本超級特效減肥食品
    」之訊息，上網瀏覽之有意購買上揭每份定價新台幣（下同
    ）2700元產品之網友即下標購買，邱紫淇即將「YANHEE醫生
    診療表」傳真予附表所示之買家網路代號：Ｚ0000000000000
    等5 人填寫，並由買家直接將各該診療表傳真至泰國曼谷Ya
    nhee  General Hospital醫院，再由附表所示之買家先後於
    附表所示之匯款時間匯款給邱紫淇（部分先支付定金，購買
    2 份者實收4500元）；嗣經泰國曼谷Yanhee General Hospi
    tal醫院醫師開立含Bisacodly（瀉劑）、Fluoxetine（抗憂
    鬱劑）、Sibutramine（抑制飽食中樞神經區劑）及Furosem
    ide （利尿劑）等西藥成分之4 週份或8 週份膠囊、藥錠後
    ，再經由邱紫淇之上開泰國友人向上揭醫院繳款取得上開藥
    品後，由泰國曼谷透過不知情之郵遞人員郵寄進入臺灣地區
    至邱紫淇之住處，而輸入上開禁藥。邱紫淇於收受上開禁藥
    後，再依該筆訂購交易之網友所留之地址，以透過不知情之
    郵遞人員郵寄之方式寄送予附表所列之買受人，而交付上開
    禁藥。每件交易後，邱紫淇則以每份1, 800元之價金匯款給
    該泰國友人，邱紫淇則從中賺取每筆交易之報酬約900 元，
    以此方式販售上揭藥物予附表所示之買家網路代號：Ｚ00000
    00000000等5 人以牟利（各次販賣禁藥之時間、地點、買家
    網路代號、販賣所得均詳附表所示）。嗣經屏東縣政府衛生
    局依民眾檢舉，乃函請邱紫淇至該局藥政科說明，並由邱紫
    淇提出膠囊、藥錠計6 項藥品，其中4 項經行政院衛生署藥
    物食品檢驗局檢出Bisacodly （瀉劑）、Fluoxetine（抗憂
    鬱劑）、Sibutramine （抑制飽食中樞神經區劑）及F
    urosemide （利尿劑）等西藥成分，餘2 項為不明藥物，始
    悉上情。
二、案經屏東縣政府移送臺灣屏東地方法院檢察署檢察官偵查起
    訴。
    理  由
壹、程序方面
    按被告以外之人於審判外之言詞或書面陳述，除法律有規定
    者外，不得作為證據；惟按被告以外之人於審判外之陳述，
    雖不符刑事訴訟法第159 條之1 至第159 條之4 之規定，而
    經當事人於審判程序同意作為證據，法院審酌該言詞陳述或
    書面陳述作成時之情況，認為適當者，亦得為證據；另當事
    人、代理人或辯護人於法院調查證據時，知有第159 條第1
    項不得為證據之情形，而未於言詞辯論終結前聲明異議者，
    視為有前項之同意，刑事訴訟法第159 條第1 項、第159 條
    之5 分別定有明文。本件檢察官、辯護人及被告於本院審判
    程序時，就原審判決所引用各項證據（含傳聞證據、非傳聞
    證據及符合法定傳聞法則例外之證據）之證據能力均明示同
    意有證據能力（見本院卷第頁），且於本院言詞辯論終結前
    ，檢察官、被告對於卷附具有傳聞證據性質之證據，既均已
    知其情，均未聲明異議，本院認該具有傳聞證據性質之證據
    ，並無任何違法取證之不適當情形，以之作為證據使用係屬
    適當，自得採為認定被告犯罪事實之證據。
貳、實體方面
甲、科刑論罪部分：
一、訊據上訴人即被告邱紫淇（下稱被告）供認有於附表所示之
    時地販賣上揭含禁藥成分之減肥藥品予買家網路代號：Ｚ000
    0000000000等5 人暨郵政存簿儲金簿以黃色簽字筆劃線5 筆
    款項為購買含禁藥成分買家所匯入，第1 筆1,700 元、第2
    筆1,750 元、第5 筆1,000 元均為買家下標後匯來之訂金；
    第3 筆匯款人鄭沛緹、第4 筆匯款人楊蕎馨各匯入4,500 元
    ，是購買2 份之實際價（原價每份2700元）等情不諱，惟辯
    稱：買家下標後，再傳真給買家填寫診療表，由買家直接傳
    真給泰國曼谷Yanhee醫院，買家匯款後，再由友人向該醫院
    繳款，該藥品由曼谷Yanhee醫院直接寄給買受人，該藥品並
    非寄給我後再轉送給買受人云云。惟查：
  (一)、被告於檢察官偵查中供稱：「（妳在網路上販賣的產品如
      何賣給別人？）請她（指買家）填寫診療表，（傳真）請
      醫生開藥，請我朋友跟醫生拿藥再寄來給我，我再匯錢1,
       800元給朋友」、「我在網路上販賣的藥品沒有經過核准
      。」等語（見偵查卷第42頁）；被告於原審審理中亦供稱
      ：「在網站所販賣的藥，是由我在泰國的友人將這些藥寄
      給我，之後我再轉寄給向我訂購的人。」等語（見原審卷
      第14頁反面）。被告上揭於檢察官偵查中及原審審理時之
      供述，核與一般自國外輸入、販賣藥品之情節相符；況被
      告迄今仍未提出由泰國曼谷Yanhee醫院直接寄交上揭禁藥
      給買受人之證據，被告上開部分所辯，應屬事後卸責之詞
      ，不足採信。
  (二)、被告於本院審理中自認有於上揭方式販賣禁藥予網路代號
      ：Ｚ0000000000000等5 人，復有被告郵政存簿儲金簿影本
      、屏東市○○路郵局客戶歷史交易明細表等附卷可資佐證
      （見本院卷第34、35、45、46頁），足見被告上開於本院
      審理中不利於己之任意性自白與事實相符，其自白自得採
      為認定被告有上揭販賣禁藥等犯行之證據。
  (三)、被告提供給屏東縣政府衛生局之減肥藥計6 項藥品，經行
      政院衛生署藥物食品檢驗局檢出Bisacodly（瀉劑）、Flu
      oxetine（抗憂鬱劑）、Sibutramine（抑制飽食中樞神經
      區劑）及Furosemide（利尿劑）等西藥成分，餘2 項為不
      明藥物等情，亦有行政院衛生署藥物食品檢驗局98年11月
       6日藥檢壹字第0980022100號函暨所附之檢驗報告書與常
      用藥物治療手冊之藥物成分說明附卷可稽（見偵查卷第4
      ～11頁）。而被告所販賣之減肥藥品為未經核准擅自輸入
      之藥品等情，亦有屏東縣政府衛生局99年1 月22日屏衛藥
      字第0990001949號函附卷可按（見偵查卷第46頁）。
  (四)、此外，亦有YANHEE醫生診療表、Yanhee General Hospita
      l之SOMNUK JITS ANGBOON醫師名片、露天拍賣網站「chiu
      690519」帳號之會員基本資料與拍賣網頁列印資料，及藥
      物、藥袋照片12張附卷可資佐證（見偵查卷第16～18、22
      ～23、27～38頁），復有被告上揭提出驗餘之膠囊、藥錠
      各4 粒（見偵查卷第5 、6 頁）扣案可資佐證。
  (五)、綜上各情，被告確有如附表所示時地將自泰國曼谷輸入之
      上揭禁藥販賣給附表所示之買受人之事實，已臻明確，被
      告上揭販賣禁藥等犯行，均堪認定。
二、按製造、輸入藥品，應將其成分、規格、性能、製法之要旨
    ，檢驗規格與方法及有關資料或證件，連同原文和中文標籤
    、原文和中文仿單及樣品，並繳納費用，申請中央衛生主管
    機關查驗登記，經核准發給藥品許可證後，始得製造或輸入
    ，藥事法第39條第1 項定有明文。又依同法第22條第1 項之
    規定，所稱「禁藥」係指：(一)經中央衛生主管機關明令公告
    禁止製造、調劑、輸入、輸出、販賣或陳列之毒害藥品。(二)
    未經核准擅自輸入之藥品（但旅客或隨交通工具服務人員攜
    帶自用藥品進口者，不在此限）而言。是被告未向行政院衛
    生署申請查驗登記並經核准發給藥品許可證，即基於售出之
    犯意，利用傳真方式向泰國曼谷Yanhee醫院訂購上開藥品，
    該等藥品應係「禁藥」甚明（屏東縣政府衛生局上開函件亦
    同此見解）。核被告所為，係犯藥事法第82條第1 項之輸入
    禁藥罪及同法第83條第1 項之販賣禁藥罪。又刑法上一行為
    而觸犯數罪名之想像競合犯存在之目的，在於避免對於同一
    不法要素予以過度評價，其所謂「同一行為」係指所實行者
    為完全或局部同一之行為而言。因此刑法修正刪除牽連犯之
    規定後，於修正前原認屬於方法目的或原因結果之不同犯罪
    ，其間果有實行之行為完全或局部同一之情形，應得依想像
    競合犯論擬（最高法院97年度台上字第3494號判決意旨參照
    ）。被告意圖營利販入禁藥，輸入他地交付附表所列之買受
    人，以完成賣出行為，其輸入與販賣禁藥間，行為局部同一
    ，應按想像競合犯處斷，從一重之藥事法第83條第1 項之販
    賣禁藥罪處斷。又販賣禁藥罪並非集合犯（詳如後述），故
    被告於附表所列各次犯藥事法第83條第1 項之販賣禁藥罪，
    應分論併罰（即採一罪一罰）。被告與該姓名年籍不詳之成
    年泰國友人基於共同輸入及販賣禁藥之犯意，由被告於網站
    上刊登訊息，並於接獲訂購通知後將資料傳真至泰國曼谷Ya
    nhee醫院，並由該友人於每次向該Yanhee醫院繳費領取藥物
    後，以郵遞方式輸入臺灣地區而送達至被告住處，再由被告
    將上揭含禁藥成分之減肥藥品寄送給附表所示之買受人，是
    被告與該友人間就上揭犯行，有犯意之聯絡，與行為之分擔
    ，俱為共同正犯。被告與該成年友人利用不知情之郵遞人員
    為各次販賣禁藥之交付行為，為間接正犯。
三、原審據以論處被告犯藥事法第82條第1 項之輸入禁藥罪及同
    法第83條第1 項之販賣禁藥罪刑，固非無見。惟查：(一)、刑
    法學理上所謂「集合犯」，係指符合犯罪構成要件之行為，
    依其本質、犯罪目的及社會常態觀之，常具有反覆或延續實
    行之特性，此等反覆、延續之行為，於自然意義上雖係複數
    之行為，但依社會通念，在法律上應總括為合一之評價，於
    立法時乃將之規定為獨立之犯罪類型，而為包括之一罪。故
    是否屬於「集合犯」，在主觀上應視其是否出於行為人單一
    或概括之決意或目的，在客觀上則應依其犯罪構成要件類型
    斟酌法律規定之本來意涵、實現該犯罪目的之必要手段、社
    會生活經驗中該犯罪具有反覆或延續實行之常態及社會通念
    等因素，並秉持刑罰公平原則，加以判斷。現行刑法上有關
    販賣之罪（包括販賣毒品、槍械、偽藥、禁藥等），在立法
    者預定之構成要件類型上，並非屬於必須反覆或延續實行始
    能成立之犯罪。且該等販賣行為，常有單一或偶發性販賣之
    情形，亦非絕對具有反覆、延續實行之特徵。而刑法刪除連
    續犯之前，基於概括之犯意而為多次販賣毒品行為，實務上
    向採「連續犯」說，不採「集合犯」說。連續犯刪除後，自
    應將原屬各自獨立評價之數罪，回歸本來應賦予複數法律效
    果之原貌，就多次販賣禁藥犯行，採一罪一罰原則（最高法
    院99年度台上字第4199號、第4062號、第3998號、第3149號
    、2485號判決發回意旨參照）。原判決認「被告各次輸入及
    販賣行為顯係基於一個輸入及販賣禁藥之決意，在密接一定
    時間及空間內反覆從事輸入及販賣禁藥之行為，符合集合犯
    之職業性、營業性販賣之行為，並依一般社會通念，於概念
    上應評價為包括的一罪之集合犯，而僅各論以一輸入禁藥及
    一販賣禁藥罪」，自有適用法則不當之違誤。(二)、被告意圖
    營利販入禁藥，輸入他地交付附表所列之買受人，以完成賣
    出行為，其輸入與販賣禁藥間，行為局部同一，應按想像競
    合犯處斷，從一重之藥事法第83條第1 項之販賣禁藥罪處斷
    （已如上揭所述），原判決認被告所犯藥事法第82條第1 項
    之輸入禁藥罪及同法第83條第1 項之販賣禁藥罪，其犯意各
    別，且行為、時地均互異，應予分論併罰，依法亦有未合。
    (三)、又科刑之判決書，須將法院依職權認定之犯罪事實，詳
    記於事實欄，然後於理由內逐一說明其憑以認定之證據，使
    事實與理由兩相一致，始稱適法；倘若理由說明與事實記載
    或卷內證據資料不相符合，即屬判決理由矛盾，其判決當然
    為違背法令。本件被告僅販賣上揭含有禁藥之產品給附表所
    列之買家計5 人（詳如後述），原判決於事實欄則認定被告
    自98年8 月26日至同年9 月9 日間販售上揭禁藥予18位網友
    （即拍賣網頁列印資料之買與賣家），惟未於事實欄具體記
    載被告販賣上揭含禁藥成分之減肥產品予何人，判決理由亦
    未說明販賣予18位網友之憑據，且認定被告犯罪之事實亦與
    卷內證據不相符合，依法亦有未合。被告上訴意旨否認犯罪
    ，指摘原判決不當，雖無理由；惟原判決既有上揭之瑕疵，
    自應由本院將原判決撤銷改判。審酌被告為賺取些微之私利
    ，而與居住於泰國之友人共同輸入未經主管機關核准輸入之
    藥品，並據以販售，足以減損主管機關對境內藥品流通、使
    用之有效管制，亦有害買受該產品之身心健康；惟念其犯後
    坦承大部分犯行，且每次交易份量不多，每交易1 件僅獲利
    約900 元，所犯情節尚非重大等一切情狀，爰各量處如附表
    宣告刑欄所示之刑，並定應執行刑為有期徒刑七月（所犯之
    罪之最重本刑並非五年以下有期徒刑之刑之罪，故不符合刑
    法第41條第1 項易科罰金之要件，併此敘明）。又被告未曾
    受有期徒刑以上刑之宣告，有臺灣高等法院被告前案紀錄表
    在卷可稽（前曾因犯刑法第185條之3公共危險罪，台灣高雄
    地方法院檢察署以98年偵字第3428號為緩起訴處分，緩起訴
    期間一年，該期間已於本案起訴前屆滿），且其於本院審理
    時坦承大部分犯行，態度尚佳，犯案情節尚非重大，經此偵
    審程序之教訓，當知警惕，諒無再犯之慮，本院認所宣告之
    刑以暫不執行為適當，爰併予諭知緩刑年，並命向國庫支
    付新臺幣拾伍萬元之金額。至上揭驗餘扣案之上開含禁藥成
    分之膠囊、藥錠各4 粒，並非屬刑法第38條第1 項之違禁物
    ，且該藥品係屬被告所有供其自身服用，而非供販賣犯罪所
    用之物，此部分亦難認其有輸入禁藥之意圖（詳如後述），
    依法不予諭知沒收，併此敘明。
乙、其他被訴販賣不特等定人之販賣禁藥（含該次輸入禁藥）無
    罪部分：
一、公訴意旨略以：被告以上揭方式輸入上開禁藥後，除販賣上
    揭禁藥予附表所列之買受者外，另販售上揭禁藥予其他之不
    特定人以牟利，此部分亦涉有藥事法第82條第1 項之輸入禁
    藥罪及同法第83條第1 項之販賣禁藥罪嫌。
二、公訴人認被告有此部分之販賣禁藥等罪嫌，無非係以被告於
    偵查中之自白，暨有行政院衛生署藥物食品檢驗局98年11月
    6 日藥檢壹字第0980022100號函暨所附之檢驗報告書與常用
    藥物治療手冊之藥物成分說明、屏東縣政府衛生局99年1 月
    22日屏衛藥字第0990001949號函、YANHEE醫生診療表、Yanh
    ee General Hospital 之SOMNUK JITS ANGBOON 醫師名片、
    露天拍賣網站「chiu690519」帳號之會員基本資料與拍賣網
    頁列印資料，及藥物、藥袋照片12張附卷為憑，復有上揭膠
    囊、藥錠各4 顆扣案可證，為其論據。訊據被告固供承有附
    表所列販賣禁藥之事實，惟堅詞否認有此部分販賣禁藥之犯
    行，辯稱：我僅販賣減肥藥給附表所列之買家計5 人，並未
    販賣含禁藥成分之減肥藥給其他的人；帳簿內其他部分之進
    項，是我賣手工鞋子（含長鞋子、涼鞋）的款項；拍賣網頁
    列印資料記載的賣家資料計5 人部分，是我向他人購買之手
    機帶、菸盒的記錄；其中拍賣網頁列印資料買家部分，有1
    人下標後不買（即棄標未付款項），其他買家註明不公開部
    分及買家網路代號JOJO25是我請朋友做廣告的等語。
三、按犯罪事實應依證據認定，無證據不得認定犯罪事實；不能
    證明被告犯罪者，應諭知無罪之判決，刑事訴訟法第154 條
    第2 項、第301 條第1 項分別定有明文。又事實之認定，應
    憑證據，如未能發現相當證據，或證據不足以證明，自不能
    以推測或擬制之方法，為裁判基礎；且認定不利於被告之事
    實須依積極證據，苟積極證據不足為不利於被告事實之認定
    時，即應為有利於被告之認定；另認定犯罪事實所憑之證據
    ，雖不以直接證據為限，間接證據亦包括在內，然而無論直
    接證據或間接證據，其為訴訟上之證明，須於通常一般之人
    均不致有所懷疑，而得確信其為真實之程度者，始得據為有
    罪之認定，倘其證明尚未達到此一程度，而有合理之懷疑存
    在而無從使事實審法院得有罪之確信時，即應由法院為諭知
    被告無罪之判決（參照最高法院40年度台上字第86號、30年
    度台上字第816 號、76年度台上字第4986號判例意旨）。又
    被告之自白，雖為證據之一種，但必與事實相符者為限，若
    其自白顯有疑義，而審理事實之法院，就其職權調查所得，
    仍未能證明其自白確與事實相符者，自不得據為認定犯罪事
    實唯一之基礎（最高法院18年上字第1087號判例參照）。
四、經查：
  (一)、被告於檢察官偵查中僅供稱：「我有朋友嫁到泰國，她生
      產完後吃了藥有瘦了下來，就問我要不要吃，她是用寄的
      給我，剛開始約4 、5 年前，我有去那家醫院看過一次，
      我有醫院的掛號卡，看過一次醫生就知道我的情形，我請
      朋友寄過來給我。」、「（妳在網路上販賣的產品如何賣
      給別人？）請她（指買家）填寫診療表，（傳真給）醫生
      開藥，請我朋友跟醫生拿藥再寄來給我，我再匯錢1800元
      給朋友」、「我在網路上販賣的藥品不知道有經過核准。
      」等語（見偵查卷第42頁）；被告僅在檢察官偵查中供認
      有在網路上販賣上揭禁藥之情形，自不能以被告上揭之自
      白，即據以認定被告除了販賣禁藥給附表所列之買受人外
      ，亦有販賣禁藥給其他拍賣網頁列印資料記載之人。
  (二)、卷附拍賣網頁列印資料之標示買家及賣家雖共計18人次，
      惟標示賣家計有5 人，其網路內容係標示「誠信專業效率
        阿里巴巴  淘寶代購代拍代運  支付寶充值免服務費」
      、「香港拍賣代轉代匯港幣匯率」、「PTT 救災用－亞培
      心美力奶粉、奶瓶、尿布」等字語，有別於購買減肥藥內
      容標示之買家（見偵查卷第30頁）；另其中一家買家之網
      路標示「真品GUCCI 手機袋.. 菸盒.. 二手」（見偵查卷
      第30頁背面）；另有標示「買家：不公開」計5 家；而被
      告於本院審理中於拍賣網頁列印資料所標示之其販賣禁藥
      之對象計5 人，經持與其所提出之郵政存簿儲金簿出入款
      項比對勾稽，認被告於本院審理中所供述之內容為真實可
      採；準此，本件僅能認定被告確有附表所列之販賣禁藥犯
      行，其餘檢察官起訴所指被告販賣禁藥給其他不特定人等
      部分，並無補強證據足以佐證，且與卷內資料亦不相符合
      ，自無從認定被告有此部分販賣禁藥等犯行。
  (三)、檢察官起訴所引用之行政院衛生署藥物食品檢驗局98年11
      月6 日藥檢壹字第0980022100號函暨所附之檢驗報告書與
      常用藥物治療手冊之藥物成分說明、屏東縣政府衛生局99
      年1 月22日屏衛藥字第0990001949號函、YANHEE醫生診療
      表、Yanhee General Hospital 之SOMNUK JITS ANGBOON
      醫師名片、露天拍賣網站「chiu690519」帳號之會員基本
      資料與拍賣網頁列印資料，及藥物、藥袋照片12張等證據
      資料，僅能證明被告確有附表所列之販賣禁藥犯行，均難
      據以認定被告有此部分販賣禁藥等犯行之證據。
  (四)、至上揭扣案含禁藥成分之膠囊、藥錠各6 粒（驗後各餘4
      粒），係屬被告所有供其自身服用等情，已據被告供明在
      卷，且上開膠囊、藥錠均係被告於屏東縣政府衛生局接受
      詢問時自行所提出，數量不多，此部分並無確切之證據足
      以證明係供其販賣禁藥所用之物，在客觀上亦可認係被告
      個人所使用，而尚未顯然逾越自用之目的，故亦難據此認
      定被告持有上揭膠囊、藥錠之藥品即具有輸入禁藥之犯意
      ，自難以輸入禁藥罪相繩。
  (五)、綜上所述，被告前開所辯，尚屬可採；公訴人所持上開之
      論據，即無法採為被告此部分犯罪之基礎；此外，復查無
      其他積極證據足資證明被告有此部分被訴販賣禁藥等犯行
      ，本件被告此部分被訴販賣禁藥等罪嫌，即屬不能證明。
五、原審未加詳查，遽以認定被告有此部分之犯行，尚有未洽（
    已如上揭所述）。又查，起訴之犯罪事實，究屬為可分之併
    罰數罪，抑為具單一性不可分關係之實質上或裁判上一罪，
    檢察官起訴書如有所主張，固足為法院審判之參考；縱公訴
    人主張起訴事實屬實質上一罪或裁判上一罪關係之案件，然
    經法院審理結果，認應屬併罰數罪之關係時，則為法院認事
    、用法職權之適法行使，並不受檢察官主張之拘束。此際，
    於認係屬單一性案件之情形，因其起訴對法院僅發生一個訴
    訟關係，如經審理結果，認定其中一部分成立犯罪，他部分
    不能證明犯罪者，即應就有罪部分於判決主文諭知論處之罪
    刑，而就無罪部分，經於判決理由欄予以說明論斷後，敘明
    不另於判決主文為無罪之諭知即可，以符彈劾（訴訟）主義
    一訴一判之原理；反之，如認起訴之部分事實，不能證明被
    告犯罪，且依起訴之全部犯罪事實觀之，亦與其他有罪部分
    並無實質上或裁判上一罪關係者，即應就該部分另為無罪之
    判決，不得以公訴意旨認有上述一罪關係，即謂應受其拘束
    ，而僅於理由欄說明不另為無罪之諭知（最高法院99台上字
    第62 88號判決意旨參照）。本件檢察官起訴書記載被告多次
    販賣禁藥等犯行，在法律評價上為集合犯，應論以一罪，然
    經本院審理結果，認被告多次販賣禁藥之行為，依社會通念
    尚難以評價為一罪為適當，應分論併罰（被告輸入與販賣禁
    藥間，行為局部同一，應依想像競合犯處斷，從一重之藥事
    法第83條第1 項之販賣禁藥罪處斷），依上揭最高法院判決
    意旨，被告被訴此部分均應為無罪之諭知。
據上論結，應依刑事訴訟法第369 條第1 項前段、第364 條、第
299 條第1 項前段、第301 第1 項，藥事法第82條第1 項、第83
條第1 項，刑法第11條前段、第28條、第55條、第51條第5 款、
第74條1 項第1 款、第2 項第4 款，判決如主文。
本案經檢察官高大方到庭執行職務
中    華    民    國    100   年    1     月    4     日
                  刑事第四庭    審判長法  官  蕭權閔
                                      法  官  陳吉雄
                                      法  官  吳進寶
以上正本證明與原本無異。
如不服本判決，應於判決送達後10日內向本院提出上訴狀，其未
敘述理由者並應於提出上訴狀後10日內向本院補提理由書（應附
繕本）。
中    華    民    國    100   年    1     月    4     日
                                      書記官  陳靖華
附錄本案論罪科刑法條全文：
藥事法第82條第1 項
  製造或輸入偽藥或禁藥者，處10年以下有期徒刑，得併科新臺
  幣1 千萬元以下罰金。
藥事法第83條第1 項：
  明知為偽藥或禁藥，而販賣、供應、調劑、運送、寄藏、牙保
  、轉讓或意圖販賣而陳列者，處7 年以下有期徒刑，得併科新
  臺幣5 百萬元以下罰金。
臺灣高等法院高雄分院99年度上訴字第1699號刑事判決附表
┌─┬────┬───┬───┬───┬────────┐
│編│犯罪時間│販罪地│買受人│販賣所│  宣  告  刑    │
│號│（買家匯│點（上│姓名  │得（新│  （即主文）    │
│  │款日期）│網處）│      │台幣）│                │
├─┼────┼───┼───┼───┼────────┤
│1 │98年8 月│屏東市○○路代│2700元│邱紫淇共同犯藥事│
│  │27日    │古松西│號：a1│（先付│法第八十三條第一│
│  │        │巷2 弄│223679│定金17│項之販賣禁藥罪，│
│  │        │73號4 │252000│00元，│處有期徒刑貳月。│
│  │        │樓住處│      │尾款另│                │
│  │        │      │      │付）  │                │
├─┼────┼───┼───┼───┼────────┤
│2 │98年8 月│同上址│網路代│2700元│邱紫淇共同犯藥事│
│  │27日    │      │號：be│（先付│法第八十三條第一│
│  │        │      │nqsamp│定金17│項之販賣禁藥罪，│
│  │        │      │o3    │50元，│處有期徒刑貳月。│
│  │        │      │      │尾款另│                │
│  │        │      │      │付）  │                │
├─┼────┼───┼───┼───┼────────┤
│3 │98年8 月│同上址│網路代│原價54│邱紫淇共同犯藥事│
│  │30日    │      │號：ci│00元，│法第八十三條第一│
│  │        │      │ndy281│實收45│項之販賣禁藥罪，│
│  │        │      │02002 │00元（│處有期徒刑貳月。│
│  │        │      │（匯款│2 份之│                │
│  │        │      │人鄭沛│價格）│                │
│  │        │      │緹）  │      │                │
├─┼────┼───┼───┼───┼────────┤
│4 │98年9 月│同上址│網路代│原價54│邱紫淇共同犯藥事│
│  │2 日    │      │號：lu│00元，│法第八十三條第一│
│  │        │      │cktina│實收45│項之販賣禁藥罪，│
│  │        │      │（匯款│00元（│處有期徒刑貳月。│
│  │        │      │人楊蕎│2 份之│                │
│  │        │      │馨）  │價格) │                │
├─┼────┼───┼───┼───┼────────┤
│5 │98年9 月│同上址│網路代│2700元│邱紫淇共同犯藥事│
│  │5 日    │      │號：we│（先付│法第八十三條第一│
│  │        │      │nli524│定金10│項之販賣禁藥罪，│
│  │        │      │（匯款│00元，│處有期徒刑貳月。│
│  │        │      │人吳傳│尾款另│                │
│  │        │      │達）  │付）  │                │
└─┴────┴───┴───┴───┴────────┘